【裁判字號】    92,訴,202
【裁判日期】    920909
【裁判案由】    違反電業法等
【裁判全文】
臺灣苗栗地方法院刑事判決                          九十二年度訴字第二０二號
    公  訴  人  臺灣苗栗地方法院檢察署檢察官
    被      告  甲○○  男  四.
右列被告因違反電業法等案件，經檢察官提起公訴（九十二年度偵字第二二０號、第
一三二七號、毒偵字第三九一號），本院判決如左：
    主  文
甲○○連續施用第二級毒品，處有期徒刑陸月，如易科罰金，以佰元折算壹日。安
非他命壹小包（毛重零點柒公克）及安非他命殘渣袋參個均沒收銷燬之。又持有第一
級毒品，處有期徒刑肆月，如易科罰金，以佰元折算壹日。海洛因貳包（送鑑前分
別毛重壹點捌公克及零點柒公克；經鑑定結果共淨重壹點參貳公克；包裝重壹點貳陸
公克）沒收銷燬之。又未經電業供電，而在其供電線路上私接電線竊電，處有期徒刑
伍月，如易科罰金，以佰元折算壹日。廢棄電表壹個沒收。應執行有期徒刑壹年貳
月，如易科罰金，以佰元折算壹日。安非他命壹小包（毛重零點柒公克）、安非他
命殘渣袋參個及海洛因貳包（送鑑前分別毛重壹點捌公克及零點柒公克；經鑑定結果
共淨重壹點參貳公克；包裝重壹點貳陸公克）均沒收銷燬之；廢棄電表壹個沒收。
    事  實
一、甲○○於民國八十五年間，因違反麻醉藥品管理條例及藥事法，為台灣新竹地方
    法院判處有期徒刑七月及六月，應執行有期徒刑一年，於八十六年十月十四日縮
    刑期滿執行完畢；九十年九月十三日，又犯竊盜罪，為本院判處有期徒刑六月，
    如易科罰金以三百元折算一日，於同年十月十五日確定（按此部分已送監執行有
    期徒刑六月，指揮書執畢日期為九十一年三月二十三日，於同月二十四日出監，
    但其在九十二年二月二十七日，又因偽造文書案件，為本院判處有期徒刑四月，
    如易科罰金以三百元折算一日，於同年三月三十日確定，且上開二罪經本院於九
    十二年五月九日定執行刑為應執行有期徒刑九月，如易科罰金以三百元折算一日
    ，嗣並確定，故上開竊盜罪之有期徒刑六月尚未執行完畢，起訴書誤為於九十一
    年三月二十四日執行完畢）。其前因施用毒品案件，經送觀察、勒戒後，認無繼
    續施用毒品傾向，業經台灣苗栗地方法院檢察署檢察官於八十九年十一月三十日
    （起訴書誤為十二月五日），以八十九年度毒偵字第二三二四號不起訴處分確定
    。復基於施用第二級毒品安非他命（下稱安非他命）之概括犯意，自九十一年十
    一月間某日起，至九十二年一月五日止，連續在苗栗縣西湖鄉二湖村七鄰坪頂二
    十五號住處施用安非他命多次，其吸用頻率不定。同年一月六日下午三時三十分
    許，在上址為警查獲，並扣得電子秤一臺、分裝杓一支及其所有的安非他命一小
    包（毛重０．七公克）及安非他命殘渣袋三個，經本院以九十二年度毒聲字第三
    四八號裁定送觀察、勒戒後，經判定有繼續施用毒品之傾向。
二、甲○○於九十二年（起訴書誤為九十一年）一月六日下午三時三十分前之不詳時
    間，基於持有第一級毒品海洛因（下稱海洛因）之犯意，在上址的廁所天花板及
    房間內，分別藏放海洛因各一包（送鑑前分別毛重一．八公克及０．七公克；經
    鑑定結果共淨重一．三二公克；包裝重一．二六公克）而持有之。迨九十二年（
    起訴書誤為九十一年）一月六日下午三時三十分許，為警持搜索票搜索當場查獲
    ，並扣得上開海洛因二包。
三、甲○○明知上址於九十二年二月二十日已遭臺灣電力股份有限公司（下稱台電公
    司）拆除電表，不再供電，竟意圖為自己不法之所有，並基於竊電之犯意，未經
    向台電公司申請供電，擅自於九十二年二月二十三日，將內含電線之廢棄電表私
    接於該址之供電線路上，而竊取價值約新台幣（下同）七千六百四十六元之電能
    。迨九十二年四月四日上午九時四十分許，為臺電公司稽查員乙○○會同警方在
    上址查獲，並扣得其所有，供其竊電所用的廢棄電表一個。
四、案經苗栗縣警察局通霄分局報請及苗栗縣警察局移送臺灣苗栗地方法院檢察署暨
    該署檢察官自動檢舉偵查起訴。
    理  由
一、訊據被告甲○○對右揭事實欄標題一及三所示之犯罪事實坦白承認，且就事實欄
    標題一之部分，其為警查獲時所採集之尿液，經送苗栗縣衛生局檢驗結果確呈甲
    基安非他命陽性反應，有該局出具之煙毒尿液檢驗成績書乙份在卷可證，復有安
    非他命一小包（毛重０．七公克）及安非他命殘渣袋三個扣案足憑。被告前因施
    用毒品案件，經送觀察、勒戒後，認無繼續施用毒品傾向，經台灣苗栗地方法院
    檢察署檢察官為不起訴處分確定，亦有臺灣苗栗地方法院檢察署刑案資料查註紀
    錄表及台灣高等法院被告全國前案紀錄表各一紙在卷可稽。被告本次再犯施用毒
    品案件，經本院以九十二年度毒聲字第三四八號裁定送觀察、勒戒結果，認有繼
    續施用毒品傾向，復有本院上開裁定及台灣苗栗看守所九十二年五月二十八日苗
    所衛字第０九二０００一０六六號函暨所附之受觀察勒戒人有無繼續施用毒品判
    定資料一份附卷可稽。另就事實欄標題三之部分，核與台電公司苗栗區營業處稽
    查員乙○○指述情節相符，並有台電公司用電實地調查書、用戶基本資料、追償
    電費明細表等各一份及現場照片三幀在卷可參，復有廢棄電表一個扣案可證，足
    見被告上開自白部分確與事實相符。但其否認持有海洛因犯行，辯稱：警方扣得
    的海洛因，均係寄居其住處的張吉宏所遺留云云。經查：事實欄二所扣得的白色
    粉末二包，經送法務部調查局鑑定結果，確係海洛因，有該局九十二年三月四日
    調科壹字第九九００００五八八號鑑定通知書在卷可稽。且警方搜得二包海洛因
    的地點，分別是在被告個人房間及廁所，被告自承家裡有二個房間，張吉宏借住
    時，二人各睡不同房間，並未同房（本院九十二年八月二十六日筆錄參照），若
    警方查扣的海洛因是張吉宏所有，理應在張吉宏房間查獲，焉會放在被告房間？
    況警方至現場搜索時，被告正在廁所內，為被告所自承，而警方又在廁所內查到
    另一包海洛因，雖被告辯稱是張吉宏所藏放，惟張吉宏焉知警方之到來而先行將
    海洛因藏在廁所？且張吉宏若要藏放，何不將二包海洛因均藏在廁所？矧張吉宏
    於偵訊時證稱：扣案的海洛因非其所有，不知為何人所有（偵字第二二０號卷第
    六三頁及反面參照）。可見被告所辯，顯係卸責之詞，不足採信，扣案的海洛因
    應係被告所有。本件事證明確，被告犯行均可以認定。
二、查海洛因及安非他命分別為毒品危害防制條例第二條第二項第一款及第二款規定
    之第一級及第二級毒品，被告前因施用毒品，經送觀察勒戒，結果無繼續施用毒
    品傾向，檢察官為不起訴處分後，又施用安非他命，經送觀察勒戒結果，有繼續
    施用毒品之傾向，所為係犯毒品危害防制條例第十條第二項之施用第二級毒品罪
    ；其持有海洛因所為，係犯毒品危害防制條例第十一條第一項之持有第一級毒品
    罪；另其竊電所為，係犯電業法第一百零六條第一款之私接電線竊電罪。被告施
    用安非他命前持有安非他命之低度行為為其施用之高度行為所吸收，不另論罪。
    其先後多次施用安非他命之犯行，時間緊接，手法相同，觸犯構成要件相同之罪
    名，且係基於概括犯意所為，為連續犯，依刑法第五十六條之規定以一罪論，並
    加重其刑。其所犯上開三罪，犯意各別，行為互殊，應予分論併罰。查被告前於
    八十五年間，因違反麻醉藥品管理條例及藥事法，為台灣新竹地方法院判處有期
    徒刑七月及六月，應執行有期徒刑一年，於八十六年十月十四日縮刑期滿執行完
    畢，九十年九月十三日，又犯竊盜罪，為本院判處有期徒刑六月，如易科罰金以
    三百元折算一日，於同年十月十五日確定，有臺灣苗栗地方法院檢察署刑案資料
    查註紀錄表及台灣高等法院被告全國前案紀錄表各一份在卷足憑（雖其持有海洛
    因部分係於九十二年一月六月前之某不詳時間，但因無証據可証明其係在何時起
    持有，故此部分從有利被告之解釋，亦不認定構成累犯。起訴書認本件構成累犯
    ，請依法加重其刑，尚有未洽。）。爰審酌被告之前開素行、本件犯罪之手段、
    施用之期間、持有毒品之數量不多、竊電所得利益，所生危害及犯後僅坦承部分
    犯行之態度等一切情狀，分別量處如主文所示之刑，並均諭知易科罰金之折算標
    準及定其應執行刑暨諭知易科罰金之折算標準。扣案之安非他命一小包（毛重０
    ．七公克）、海洛因各二包（送鑑前分別毛重一．八公克及０．七公克；經鑑定
    結果共淨重一．三二公克；包裝重一．二六公克），係查獲之毒品；安非他命殘
    渣袋三個，因無法與安非他命分離，以上均依毒品危害防制條例第十八條第一項
    前段規定沒收銷燬。廢棄電表一個，係被告所有，供其竊電所用之物，業據被告
    供承在卷（本院九十二年八月二十六日筆錄參照），併依刑法第三十八條第一項
    第二款規定沒收。至另扣案的電子秤一臺及分裝杓一支，被告否認為其所有（本
    院同上日筆錄參照），且非專供施用毒品所用之物，與沒收要件不符，不另為沒
    收之諭知。
據上論斷，應依刑事訴訟法第二百九十九條第一項前段、毒品危害防制條例第十條第
二項、第十一條第一項、第十八條第一項前段、電業法第一百零六條第一款、刑法第
十一條、第五十六條、第四十一條第一項前段、第二項、第五十一條第五款、第三十
八條第一項第二款、罰金罰鍰提高標準條例第一條前段、第二條，判決如主文。
本案經檢察官李基彰到庭執行職務。
中      華      民      國    九十二    年      九      月      九      日
                                臺灣苗栗地方法院刑事第三庭
                                        法  官  劉  興  浪
右正本證明與原本無異
如不服本判決，應於判決送達後十日內向本院提出上訴狀（應附繕本），上訴於臺灣
高等法院臺中分院。
                                        書記官  黃  士  益
中      華      民      國    九十二    年      九      月      九      日
附錄論罪科刑法條
毒品危害防制條例第十一條第一項：
持有第一級毒品者，處三年以下有期徒刑、拘役或新臺幣五萬元下罰金。
毒品危害防制條例第十條第二項：
施用第二級毒品者，處三年以下有期徒刑。
電業法第一百零六條
有左列行為之一者為竊電，處五年以下有期徒刑、拘役或五百元以下罰金：
一  未經電業供電，而在其供電線路上私接電線者。
二  繞越電度表或其他計電器，損壞或改動表外之線路者。
三  損壞或改變電度表、無效電力計、其他計電器之構造，或以其他方法使其失效不
    準者。
四  在電價較低之線路上，私接電價較高之電器者。
五  包燈用戶，在原定電燈盞數及瓦特數以外，私自增加盞數或瓦特數者。
六  電力用戶，在原申請馬力數、瓩數或仟伏安數以外，私自增加馬力數瓩數或仟伏
    安數者。


司法院資訊處製作；財團法人民間司法改革基金會備份。
